臺灣臺東地方法院刑事裁定
111年度聲字第428號
聲  請  人  臺灣臺東地方檢察署檢察官
受  刑  人  楊朝順



上列聲請人因受刑人數罪併罰有二裁判以上，聲請定其應執行之
刑（111年度執聲字第301號），本院裁定如下：
    主  文
楊朝順犯如附表所示之各罪，所處各如附表所載之刑，應執行有
期徒刑柒月，如易科罰金，以新臺幣壹仟元折算壹日。
    理  由
一、聲請意旨略以：受刑人楊朝順因犯如附表所示等案件，先後
    經法院判決確定如附表，應依刑法第53條、第51條第5款規
    定，定其應執行之刑，爰依刑事訴訟法第477條第1項聲請定
    其應執行刑等語。
二、按裁判確定前犯數罪者，併合處罰之；數罪併罰，有二裁判
    以上者，應依第51條之規定，定其應執行之刑；數罪併罰，
    宣告多數有期徒刑者，於各刑中之最長期以上，各刑合併之
    刑期以下，定其刑期，但不得逾30年；犯最重本刑為5年以
    下有期徒刑以下之刑之罪，而受6月以下有期徒刑或拘役之
    宣告者，得以新臺幣1千元、2千元或3千元折算1日，易科罰
    金；第1項至第4項及第7項之規定，於數罪併罰之數罪均得
    易科罰金或易服社會勞動，其應執行之刑逾6月者，亦適用
    之，刑法第50條第1項前段、第51條第5款、第7款、第41條
    第1項前段、第8項，分別定有明文。又裁判以上數罪，縱其
    中一部分已執行完畢，如該數罪尚未全部執行完畢，因與刑
    法第54條，及司法院院字第1304號解釋所謂僅餘一罪之情形
    有別，自仍應依刑法第53條之規定，定其應執行之刑。而定
    應執行之刑，應由犯罪事實最後判決之法院檢察官聲請該法
    院依法裁定之，不能因犯罪之一部分所科之刑業經執行完畢
    ，而認檢察官之聲請為不合法，予以駁回，至已執行部分，
    自不能重複執行，應由檢察官於指揮執行時扣除之，此與定
    應執行刑之裁定無涉（最高法院81年度台抗字第464號、86
    年度台抗字第472號裁定意旨參照）。經查：
(一)本件受刑人因犯如附表所示之各罪等，經本院先後判處如附
    表所示之刑確定，有各該判決書及臺灣高等法院被告前案紀
    錄表等資料在卷可稽。又附表編號2、3所示之犯罪時間均在
    附表編號1所示裁判確定（民國111年5月26日）前，而本件
    聲請定應執行刑之犯罪事實最後判決法院為本院，是上開犯
    罪乃於裁判確定前所犯之數罪。另受刑人所犯如附表編號1
    至3所示之罪所宣告之刑均得易科罰金，依刑法第50條第1項
    但書規定反面解釋，自得併合處罰而定應執行刑，檢察官據
    此聲請定其應執行之刑，本院審核有關卷證後，認本件聲請
    為正當，應予准許。
(二)本件定刑下限為有期徒刑4月（即最長期為附表編號2所示之
    刑），亦不得逾越刑法第51條第5款所定法律之外部界限，
    即不得重於附表編號1至3所示之罪加計之總和（有期徒刑10
    月）。審酌受刑人所犯如附表所示各罪，均為施用第二級毒
    品罪，犯罪類型相同、犯罪時間分別是111年1月22日採尿時
    回溯96小時內之某時許、110年12月16日採尿時回溯96小時
    內之某時許、111年5月18日採尿時回溯96小時內之某時許，
    其施用地點雖非同一處，然三次施用毒品之時間尚屬接近，
    並考量受刑人犯罪行為之不法與罪責程度、數罪所反應受刑
    人人格特性與傾向，及對其施以矯正之必要性等情狀，定其
    應執行之刑如主文所示，並諭知易科罰金折算之標準。
(三)至於受刑人所犯附表編號1之罪，雖於111年10月5日易科罰
    金執行完畢，有上開被告前案紀錄表在卷可稽，惟附表編號
    2、3所示之罪係在附表編號1所示之罪判決確定前所犯，合
    於數罪併罰要件，依上開說明，僅由檢察官於指揮執行時扣
    除之，尚不影響本案應予合併定刑之結果。另本案僅聲請就
    附表所示3罪定其應執行之刑，牽涉案件情節單純，可資減
    讓之刑期幅度有限，顯無必要再命受刑人以言詞、書面或其
    他適當方式陳述意見，尚與最高法院刑事大法庭110年度台
    抗大字第489號裁定意旨無違，附此敘明。
三、依刑事訴訟法第477條第1項，刑法第53條、第51條第5款、
    第41條第1項前段、第8項，裁定如主文。
中　　華　　民　　國　　111 　年　　11　　月　　11　　日
                  刑事第一庭  法　官  姚亞儒
以上正本證明與原本無異。
如不服本裁定，應於裁定送達後5日內向本院提出抗告狀（須附
繕本）。
「切勿逕送上級法院」
                              書記官  楊姿敏　　　　　
中　　華　　民　　國　　111 　年　　11　　月　　12　　日
附表：受刑人楊朝順定應執行刑案件一覽表　　　　　　　　　
編　　　　 號  1 2 3 罪　　　　 名  施用第二級毒品罪 施用第二級毒品罪 施用第二級毒品罪 宣　　告　 刑  有期徒刑3月，如易科罰金，以新臺幣1,000元折算1日。 有期徒刑4月，如易科罰金，以新臺幣1,000元折算1日。 有期徒刑3月，如易科罰金，以新臺幣1,000元折算1日。 犯　罪　日 期  111年1月22日採尿時回溯96小時內之某時許 110年12月16日採尿時回溯96小時內之某時許 111年5月18日採尿時回溯96小時內之某時許 偵查(自訴)機關 年　度　案　號  臺東地檢111年度毒偵字第144號 臺東地檢111年度毒偵緝字第98號 臺東地檢111年度毒偵字第333號    最  後  事實審 法    院 臺東地院 臺東地院 臺東地院  案    號 111年度東簡字第74號 111年度東簡字第157號 111年度東簡字第197號  判 決 日 期 111年4月19日 111年7月14日 111年8月19日    確 定  判 決 法    院 臺東地院 臺東地院 臺東地院  案    號 111年度東簡字第74號 111年度東簡字第157號 111年度東簡字第197號  確 定 日 期 111年5月26日 111年8月22日 111年9月29日 備　　　　 註  臺東地檢111年度執緝字第182號（已執畢） 臺東地檢111年度執字第1268號 臺東地檢111年度執字第1442號